最高法院刑事判決　　　　　　　　　 111年度台上字第2010號
上　訴　人　吳俊杰
上列上訴人因傷害案件，不服臺灣高等法院中華民國110年12月9
日第二審判決（110 年度上訴字第2297號，起訴案號：臺灣桃園
地方檢察署109年度偵字第20551號），提起上訴，本院判決如下
：
    主  文
上訴駁回。
    理  由
一、按刑事訴訟法第377 條規定：上訴於第三審法院，非以判決
    違背法令為理由，不得為之。是提起第三審上訴，應以原判
    決違背法令為理由，係屬法定要件。如果上訴理由書狀並非
    依據卷內訴訟資料具體指摘原判決不適用何種法則或如何適
    用不當，或所指摘原判決違法情事，顯與法律規定得為第三
    審上訴理由之違法情形不相適合時，均應認其上訴為違背法
    律上之程式，予以駁回。
二、本件原判決綜合全案證據資料，認定上訴人吳俊杰有其事實
    欄所載傷害被害人姜玉秀之身體等犯行，因而撤銷第一審之
    科刑判決，改判仍依想像競合犯規定，從一重論處上訴人傷
    害罪刑，已詳述其認定犯罪事實所憑證據及認定之理由。
三、刑罰之量定為事實審法院之職權，倘其量刑合於法律所規定
    之範圍，並無顯然失當或違反公平、比例及罪刑相當原則者
    ，自不能任意指為違法而執為適法之第三審上訴理由。原判
    決已於理由內敘明如何以上訴人之責任為基礎，依刑法第57
    條所列各款事項，量處有期徒刑4 月，並諭知易科罰金之折
    算標準，既未逾越法定刑範圍，亦無顯然失當或違反公平、
    比例及罪刑相當原則之情形，自屬裁量權之適法行使，即無
    違法可言。上訴意旨請求量處有期徒刑2 月云云，而據以指
    摘原判決量刑不當，自非適法之第三審上訴理由。
四、其餘上訴意旨均非依據卷內訴訟資料，具體指摘原判決不適
    用何種法則或如何適用不當，徒就原判決已明確論斷說明之
    事項，暨不影響於判決結果之枝節問題，漫事爭論，顯與法
    律規定得為第三審上訴理由之違法情形不相適合。揆之首揭
    說明，應認其關於傷害部分之上訴為違背法律上之程式，予
    以駁回。又上訴人對於上開傷害重罪部分之上訴，既不合法
    律上之程式而應從程序上駁回，則與該罪具有想像競合犯關
    係之毀損、強制等輕罪部分，本屬刑事訴訟法第376條第1項
    第1 款所列不得上訴於第三審法院之案件（第一、二審均為
    有罪之論斷），自無從適用審判不可分原則一併加以審理，
    亦應併予駁回。
據上論結，應依刑事訴訟法第395條前段，判決如主文。
中    華    民    國   111    年    4     月    7     日
                  刑事第三庭審判長法  官  徐  昌  錦  
                                  法  官  林  恆  吉  
                                  法  官  江  翠  萍  
                                  法  官  侯  廷  昌  
                                  法  官  林  海  祥  
本件正本證明與原本無異
                                  書記官
中    華    民    國   111    年    4     月    12    日